臺灣桃園地方法院民事裁定　　　　　　　 110年度亡字第85號
聲　請　人　臺灣桃園地方檢察署

相　對　人　李雋　　

上列聲請人聲請失蹤人公示催告事件，本院裁定如下：
    主    文
准對相對人即失蹤人李雋（女，民國00年00月00日出生，身分證
統一編號：Z000000000號）為宣告死亡之公示催告。
聲請人應於收受本裁定之日起二十日內，將本裁定登載於公報、
新聞紙或其他相類之傳播工具。
該失蹤人應於本公示催告最後揭示於法院公告處、資訊網路及其
他適當處所之翌日起陸個月又拾日內，向本院陳報現尚生存，如
不陳報，本院將宣告其為死亡。
無論何人，凡知該失蹤人之生死者，均應於上開期間內，將其所
知之事實，陳報本院。
    理    由
一、按失蹤人失蹤滿7 年後，法院得因利害關係人或檢察官之聲
    請，為死亡之宣告；失蹤人為80歲以上者，得於失蹤滿3 年
    後，為死亡之宣告；受死亡宣告者，以判決內所確定死亡之
    時，推定其為死亡前項死亡之時，應為前條各項所定期間最
    後日終止之時，但有反證者，不在此限；宣告死亡之裁定，
    利害關係人或檢察官得聲請之；宣告死亡之裁定應確定死亡
    之時。民法第8 條第1 、2 項、第9 條第1 、2 項、家事事
    件法第155 條、第159 條第1 項分別定有明文。
二、聲請意旨略以：相對人即失蹤人年逾80歲（生日如主文），
    其於民國45年3 月8 日戶籍遷入桃園市○○區○○路0 號（
    桃園市楊梅志願服務協會），經聲請人囑警至該協會查訪，
    該協會前任理事長表示：該協會成立10多年，從未見過失蹤
    人，不清楚為何失蹤人戶籍會設籍在此等語；並經桃園市楊
    梅區戶政事務所至該協會附近查訪，鄰長陳稱：伊自68年起
    即居住在桃園市○○區○○路00號，但從未見過失蹤人等語
    。失蹤人亦未曾領取於75年換發之國民身分證，無在監所、
    入出境、健保投保及通報失蹤人口之紀錄，綜上，失蹤人戶
    籍遷入上開協會時即45年3 月8 日起行方不明，迄今失蹤已
    逾7 年，爰聲請准對相對人為宣示死亡之公示催告等語。
三、聲請人主張之前揭事實，據提出桃園市楊梅區戶政事務所11
    0 年6 月1 日桃市楊戶字第1100003939號函、戶籍資料、桃
    園市政府警察局楊梅分局110 年9 月2 日楊警分刑字第1100
    027910號函、內政部移民署110 年5 月24日移署資字第1100
    054345號函、健保資訊連結作業查詢紀錄、全國刑案資料查
    註表、完整矯正簡表、入出境資料連結作業查詢結果等，均
    查無相對人出面辦理或存在之紀錄，堪認聲請人之主張為真
    實。相對人年滿80歲且失蹤已逾3 年，聲請意旨核無不合，
    應予准許，並依法諭知如主文。
四、法院准許宣告死亡之聲請者，應公示催告。公示催告，應記
    載下列各款事項：(一)失蹤人應於期間內陳報其生存，如不
    陳報，即應受死亡之宣告。(二)凡知失蹤人之生死者，應於
    期間內將其所知陳報法院。宣告死亡之公示催告應公告之；
    公告應揭示於法院公告處、資訊網路及其他適當處所，法院
    認為必要時，並得命登載於公報或新聞紙，或用其他方法公
    告之；陳報期間，自揭示之日起，應有6 個月以上。家事事
    件法第156 條第1 至3 項定有明文。本院既准許對相對人為
    死亡宣告之公示催告，爰應將本公示催告揭示於法院公告處
    、資訊網路及其他適當處所，並定陳報期間如主文。
五、依家事事件法第156 條第3 項、第130 條第3 、4 項，裁定
    如主文。
中    華    民    國  110     年    10    月    27    日
                  家事庭法  官  毛松廷
以上正本係照原本作成。
本裁定不得抗告。
中    華    民    國   110    年    10    月    27    日
                        書記官  張堯振